臺灣臺北地方法院民事裁定
110年度北簡聲字第123號
聲  請  人  王吉清  
相  對  人  華泰商業銀行股份有限公司

法定代理人  賴昭銑  
上列當事人間請求給付票款事件，聲請人聲請確定訴訟費用額，
本院裁定如下：
    主  文
相對人應負擔之訴訟費用額確定為新臺幣壹拾萬肆仟貳佰柒拾伍
元，及自本裁定送達相對人之翌日起至清償日止，按週年利率百
分之五計算之利息。
    理    由
一、按法院未於訴訟費用之裁判確定其費用額者，第一審受訴法
    院於該裁判有執行力後，應依聲請以裁定確定之，並應於裁
    定送達之翌日起，加給按法定利率計算之利息，民事訴訟法
    第91條第1項、第3項定有明文。次按第三審律師之酬金，為
    訴訟費用之一部，並應限定其最高額；得列為訴訟費用之律
    師酬金由各審級法院依聲請或依職權裁定其數額，民事訴訟
    法第466條之3第1項、司法院訂頒法院選任律師及第三審律
    師酬金核定支給標準第3條亦有明文。　　
二、本件當事人間請求給付票款事件，聲請人王吉清聲請確定訴訟費用額。經查，上開案件業經本院105年度北簡字第12754號判決被告即聲請人敗訴，並諭知訴訟費用由聲請人負擔；嗣聲請人對該判決不服而提起上訴，經本院107年度簡上字第160號判決將原判決廢棄改判，並諭知第一、二審訴訟費用均由被上訴人即相對人華泰商業銀行股份有限公司負擔；相對人不服提起上訴，經最高法院109年度台簡上字第53號裁定駁回其上訴，並諭知第三審訴訟費用由上訴人即相對人負擔，且上開裁判業於民國110年1月13日確定，此經本院調前揭卷宗核閱屬實。又聲請人主張相對人應負擔其所預納之裁判費，及經最高法院110年度台簡聲字第14號裁定核定第三審訴訟之律師酬金新臺幣3萬元，核屬訴訟程序中必要費用，於法有據，應予准許。從而，相對人應負擔之訴訟費用額，依後附計算書確定如主文所示之金額。　　　　　
三、依民事訴訟法第91條第1項、第3項，裁定如主文。
中　　華　　民　　國　　110 　年　　6 　　月　　 17 　日
                  臺北簡易庭  法  官  陳仁傑
以上正本係照原本作成
如不服本裁定應於送達後10日內向本院提出抗告狀，並繳納抗告
費新臺幣1,000元  
中　　華　　民　　國　　110 　年　　6 　　月　　 17　日
                              書記官　黃進傑
計算書：　　　　　　　　　　　　　　　
    項  目   金額（新臺幣）     備  註 第一審裁判費 29,710元 由聲請人預納，由相對人負擔。 第二審裁判費 44,565元 由聲請人預納，由相對人負擔。 第二審證人旅費 530元 由相對人預納，由相對人負擔。 第三審裁判費 44,565元 由相對人預納，由相對人負擔。 第三審律師酬金 3萬元 由聲請人預納，由相對人負擔。 說明：  上述訴訟費用均應由相對人負擔，就相對人已預納部分不予計入，相對人應負擔之訴訟費用額為104,275元（計算式：29,710元＋44,565元＋3萬元＝104,275元）。